臺灣板橋地方法院刑事判決　　　　　　　　　　　　九十一年度易字第二六七號
　　公　訴　人　臺灣板橋地方法院檢察署檢察官
　　被　　　告　甲○○　男　二.
　　　　　　　　乙○○　男　四.
右列被告因電子遊戲場業管理條例案件，經檢察官提起公訴（九十年度偵字第八八一
一號、九十一年度偵字第一四二三四號），本院判決如左：
    主  文
甲○○、乙○○共同違反未依電子遊戲場業管理條例規定辦理營利事業登記，不得經
營電子遊戲場業規定，甲○○處拘役伍拾日，乙○○處拘役肆拾日，如易科罰金，均
以參佰元折算壹日。扣案之「小丑列車」電子遊戲機捌台（各含ＩＣ板壹塊），均沒
收。
    事  實
一、莊育棟（原名莊保華，另由檢察官併案台灣屏東地方法院審理）為位在台北縣鶯
    歌鎮○○路三０四號「釣好爽釣蝦場」負責人，其與甲○○、乙○○均明知未依
    電子遊戲場業管理條例規定辦理營利事業登記者，不得經營電子遊戲場業，竟共
    同基於經營電子遊戲場之犯意聯絡，自民國八十九年十一月間某日起，由莊育棟
    在上開釣蝦場內擺設「小丑列車」電子遊戲機八台（各含ＩＣ板一塊），供不特
    定人士把玩，莊育棟並以月薪新台幣（下同）三萬元代價僱用乙○○擔任現場負
    責人，又因莊育棟另積欠甲○○三十餘萬元債務，故約定由甲○○與乙○○二人
    以隔日輪班之方式，輪流看顧該釣蝦場，再以所收得之營收款半數折抵前開負欠
    甲○○之債務，三人因而共同經營電子遊戲場業。嗣至九十年四月二十二日下午
    二時五十分許，為台北縣政府聯合查報小組在該釣蝦場內當場查獲，並扣得莊育
    棟所有，供其與甲○○、乙○○共同經營電子遊戲場業務所用之「小丑列車」電
    子遊戲機八台（各含ＩＣ板一塊）。
二、案經台北縣政府函請台灣板橋地方法院檢察署檢察官偵查起訴。
    理  由
一、右揭事實，業據被告乙○○於本院審理中坦承不諱，訊據被告甲○○固坦承因莊
    育棟積欠其三十餘萬元債務，而與被告乙○○隔日輪流看顧上開釣蝦場，並以營
    收款之半數抵償債務等情不諱，惟矢口否認有經營電子遊戲場之犯行，並辯稱：
    伊不是員工，也不是老闆，台北縣政府稽查人員前來查察時，電子遊戲機並未插
    電供人把玩，伊也不知如何玩等語。經查：(1)台北縣政府稽查人員於前揭時間前
    往「釣好爽釣蝦場」稽查時，被告甲○○恰為當日輪班之現場負責人，被告乙○
    ○不在現場，且釣蝦場之櫃台旁通往廁所處擺設有前開「小丑列車」娛樂類電子
    遊戲機共八台等情，業據被告甲○○、乙○○供述甚詳，並有租賃契約書一份、
    現場圖一張、現場照片七張、台北縣政府聯合查報小組稽查電子遊戲場業紀錄表
    一份、代保管單一紙均影本附卷可稽。(2)且觀諸前開附卷之現場相片，經查獲之
    電子遊戲機均擺設在易於管理之櫃台旁通往廁所處，機台前方放有椅子，機台附
    近地板上並有散落之煙蒂等垃圾，顯見該機台係為供人把玩而為陳設，應非閒置
    之物甚明。(3)從而，被告甲○○前開所辯，應係事後卸責之詞，不足採信。本件
    事證明確，被告甲○○、乙○○之犯行，均堪認定。
二、核被告甲○○、乙○○之所為，均係違反電子遊戲場業管理條例第十五條規定，
    應依同條例第二十二條規定論處。被告甲○○、乙○○與莊育棟間，互有犯意聯
    絡及行為分擔，皆為共同正犯。爰分別審酌被告等犯罪之動機、目的、手段、經
    營期間、擺設電子遊戲機數量、所生危害、犯罪後之態度等一切情狀，各量處如
    主文所示之刑，並諭知易科罰金之折算標準。
三、扣案（由被告甲○○保管）之「小丑列車」電子遊戲機八台（各含ＩＣ板一塊）
    ，為共犯莊育棟所有，且係供莊育棟與被告甲○○、乙○○共同經營電子遊戲場
    業務所用之物，業據被告等二人供明在卷，均應依刑法第三十八條第一項第二款
    之規定宣告沒收。
據上論斷，應依刑事訴訟法第二百九十九條第一項前段，電子遊戲場業管理條例第二
十二條，刑法第十一條前段、第二十八條、第四十一條第一項、第三十八條第一項第
二款，罰金罰鍰提高標準條例第二條，判決如主文。
本案經檢察官楊仲農到庭執行職務。
中      華      民      國      九十一      年     十一   月      六    日
                                  臺灣板橋地方法院刑事第四庭
                                          法  官    劉  大  衛
右正本證明與原本無異。
如不服本判決，應於判決送達後十日內，向本院提出上訴狀。
                                          書記官    黃  美  雲
中      華      民      國      九十一      年     十一   月      六    日
附錄本案所犯法條全文
電子遊戲場業管理條例第十五條
未依本條例規定辦理營利事業登記者，不得經營電子遊戲場業。
電子遊戲場業管理條例第二十二條
違反第十五條規定者，處行為人一年以下有期徒刑、拘役或科或併科新台幣五十萬元
以上二百五十萬元以下罰金。
